最　高　行　政　法　院　判　決
                                      100年度判字第327號
上  訴  人　高煦照
訴訟代理人　卓隆燁
被 上訴 人　財政部臺灣省北區國稅局
代　表　人　吳自心
上列當事人間綜合所得稅事件，上訴人對於中華民國99年3月30
日臺北高等行政法院98年度訴字第2691號判決，提起上訴，本院
判決如下：
　　主  文
上訴駁回。
上訴審訴訟費用由上訴人負擔。
　　理  由
一、上訴人93年度綜合所得稅結算申報，經法務部調查局臺北市
    調查處（下稱臺北市調查處）及財政部臺北市國稅局（下稱
    臺北市國稅局）查獲上訴人漏報取自永達保險經紀人股份有
    限公司（下稱永達公司或任職公司）薪資所得新臺幣（下同
    ）2,709,600元；另被上訴人查獲上訴人漏報本人執行業務
    所得34,772元，合計漏報所得2,744,372元，乃歸戶核定上
    訴人當年度綜合所得總額為6,476,586元、補徵稅額708,808
    元，並按所漏稅額703,118元處0.2倍之罰鍰計140,623元。
    上訴人對取自永達公司薪資所得及罰鍰處分不服，申請復查
    ，被上訴人民國98年4月14日北區國稅法二字第0980011432
    號復查決定（下稱原處分）駁回其復查之申請。上訴人提起
    訴願，遭決定駁回，提起本件行政訴訟。
二、上訴人起訴主張：（一）依本院32年判字第18號判例，被上
    訴人應以臺灣臺北地方法院檢察署（下稱臺北地檢署）檢察
    官96年度偵字第2347號偵查之不起訴處分認定事實，且依本
    院89年度判字第699號判決要旨，嗣後課稅事實資料未變，
    要難憑藉新見解重為處分。（二）有關核定短報薪資所得2,
    709,600元部分：按財政部95年6月28日台財稅字第09504063
    430號函釋（下稱財政部95年函釋），倘支付與業務有關之
    成本或費用者，應屬僱用人之營業費用，非屬受僱人之薪資
    所得，要難僅以付款人、使用人或(及)保管人為保險業務員
    ，而認定屬私人用途。本件系爭公務車乃上訴人之任職公司
    為協助業務員執行業務推展，規定處經理級以上人員或業績
    較優同仁（業務發(拓)展費之使用對象相同）得申請保管公
    務租賃車輛乙部，應屬上訴人招攬保險業務之必要工具，參
    酌財政部79年7月4日台財稅第790178955號函釋，足資說明
    營利事業租賃車輛供公務使用而支付之租金係屬經營必要之
    成本費用。依財政部95年函釋，該支出係屬上訴人任職公司
    非薪資支出之營業費用，自不應核認為上訴人之薪資所得。
    上訴人任職公司承租時支付約定之保證金，租賃期滿或提前
    終止租賃契約時，由出租人退還保證金，將車輛交還租賃公
    司，並無買回車輛，與一般租賃情形無異。永達公司為協助
    同仁執行業務，特訂定車輛使用辦法，上訴人乃依該規定及
    公務車輛租賃作業流程向公司申請保管公務租賃車輛，由永
    達公司（承租人）、上訴人（保管人）及租賃車商（出租人
    ）共同簽訂公務車輛租賃契約，由永達公司按期支付車輛租
    金，認列營業費用之車輛租金，依前揭綜合所得稅現金收付
    基礎之收付實現原則及財政部95年函釋規定，系爭車輛租金
    不應再歸併核定為上訴人之薪資所得。上訴人任職公司要求
    上訴人等業務員書立該等還款同意書及保證票據，以提醒上
    訴人等業務員須達成之最低業績標準，係為兼顧激勵及責任
    而設計之內控制度，否則對於未申請使用公務車之業務員顯
    失公允，而影響上訴人任職公司整體業務進行。被上訴人僅
    以租期屆滿直接購回及購回後售出佔全部案件比例高達百分
    之81.08為由，否認不起訴處分書內經司法機關調查證據程
    序認定有利於上訴人部分之事實，已違反行政程序法第9條
    規定之注意義務。上訴人僅得於其業務拓展費範圍內報銷因
    招攬保險業務而發生之必要營業費用，而業務拓展費又係按
    上訴人等業務績效計算，上訴人一方面考量欲給予客戶之印
    象外，亦需考量本身未來最可能達成之業務績效，選擇合宜
    之車款，而未以最高等級之車輛承租，尚難據此論有違經驗
    法則。（三）有關罰鍰140,623元部分：依行政罰法第7條規
    定，違反行政法上義務之行為，有出於故意或過失者，始得
    處罰，上訴人依任職公司開立之扣繳憑單申報，且以給付總
    額悉數列報，難謂有過失之情。納稅義務人因扣繳義務人未
    於規定期限內申報或未據實填報扣繳所得者，而納稅義務人
    就扣繳通報之所得業已悉數申報，仍有短漏報課稅所得者，
    難謂納稅義務人有過失，得免依所得稅法第110規定處罰。
    上訴人依任職公司開立之扣繳憑單申報薪資所得，且業以給
    付總額悉數列報，至公務車輛租賃契約由上訴人與任職公司
    及租賃公司簽訂，係因契約中涉及保管人之權利義務，上訴
    人亦須為立約人，於合約上簽名用印，況且租賃標的為公務
    車輛，為任職公司為協助上訴人等業務員業務推展，依財政
    部規定系爭租金支出應屬任職公司之營業費用，要非上訴人
    之薪資所得，揆諸前揭說明，難謂有過失之情，應免予處罰
    。行政罰法第24條規定「一行為不二罰」原則，有關系爭車
    輛租金，扣繳義務人（上訴人任職公司之負責人吳文永）業
    經臺北市國稅局依法科處罰鍰，自不應再對納稅義務人（上
    訴人）予以處罰。本件扣繳義務人（即永達公司負責人）業
    依臺北市國稅局97年6月13日財北國稅中南綜所一字第09702
    13435號函規定，補繳稅款並補報扣繳憑單，且經臺北市國
    稅局依法就應補繳稅款處1倍罰鍰在案，而上訴人（即納稅
    義務人）依任職公司掣發之扣繳憑單悉數申報所得，而致短
    漏報課稅所得，難謂非屬同一行為，是依前揭一行為不二罰
    原則，自不應再予處罰。另參諸稅捐稽徵法第44條規定，縱
    違章主體不同，仍應有一行為不二罰之適用。被上訴人顯添
    加法律所無之限制，難謂與法無悖，亦有違行政程序法第6
    條規定之平等原則。求為判決撤銷訴願決定及原處分（含復
    查決定）。
三、被上訴人則以：（一）薪資所得：永達公司明知上訴人購買
    車輛係私人支出，與公司業務無關，卻自93年起向仲億汽車
    租賃股份有限公司（下稱仲億公司）租賃車輛，由仲億公司
    （出租人）、永達公司（承租人）及上訴人（保管人）於93
    年11月30日共同簽署「車輛租賃契約」，名義上該車輛係永
    達公司承租，惟每月車輛租金卻由公司自上訴人薪資中扣取
    給付，嗣租賃期滿時上訴人直接取得承租車輛之所有權，本
    件實際係上訴人租賃及購買車輛，並非永達公司租賃車輛供
    上訴人使用，永達公司藉租賃車輛之名義，將扣取薪資改以
    租金費用列報，以薪資淨額列報員工所得，對公司整體費用
    並不影響，以扣取薪資之方式幫助上訴人逃漏93年度綜合所
    得稅，經臺北市調查處及臺北市國稅局查獲，核定上訴人短
    報93年度薪資所得2,709,600元並無不合。臺北市調查處以
    永達公司負責人吳文永違反稅捐稽徵法及商業會計法相關規
    定，將其移送檢察署檢察官偵辦，雖經檢察署檢察官不起訴
    處分，惟行政訴訟本應依查得之事實認定，不受刑事判決之
    拘束。（二）罰鍰：綜合所得稅之課徵採自行申報制，乃重
    在誠實報繳為前提，有所得即應課稅，為所得稅制之基本原
    則，是取有應稅所得者即應誠實申報。永達公司短報員工薪
    資所得，上訴人既有是項所得，即應符合稅法之規定，上訴
    人短漏申報，自應論罰。而扣繳義務人未依規定扣繳稅款與
    所得人漏報所得係屬二事，兩者違章主體不同，另未依規定
    扣繳稅款係依所得稅法第114條規定處罰，而所得人漏報所
    得係依同法第110條規定處罰，處罰之法律依據亦不同，本
    件核無違反一行為不二罰原則。原處分及訴願決定均無違誤
    等語，資為抗辯，求為判決駁回上訴人之訴。
四、原審斟酌全辯論意旨及調查證據之結果，以：所得稅法與營
    利事業所得稅查核準則對營業費用之認列須以營利事業為經
    營本業及附屬業務有關之費用或損失為前提要件。被上訴人
    依實質課稅原則，核認系爭車輛租金2,709,600元實質上係
    上訴人之薪資所得，歸戶核定上訴人93年度取自永達公司薪
    資所得2,709,600元，尚非無據。倘系爭車輛租金支出確實
    為永達公司之業務拓展費用，何以獨系爭車輛租金支出係採
    「由永達公司先支付車商，再由員工之酬傭內扣除」之方式
    核銷，與其他業務拓展費採「由員工檢具單據向永達公司申
    請後，永達公司再發放予員工」之核銷方式迥異。系爭租賃
    合約承租人之違約風險顯然已完全由上訴人所負擔，永達公
    司僅係租賃契約名義上之承租人，實際並未承租系爭車輛。
    況上訴人亦未能證明系爭車輛租金為永達公司經營本業及附
    屬業務有關之費用。被上訴人認定系爭車輛租金，並非供永
    達公司經營本業及附屬業務所使用，依實質課稅原則，核認
    本件永達公司借租賃車輛之名義，將扣取上訴人之系爭薪資
    ，改以永達公司租金支出列報，實質上係上訴人之薪資所得
    ，核無不合。永達公司負責人吳文永涉嫌違反稅捐稽徵法第
    41條、第43條第1項及商業會計法第71條第5款等規定，雖經
    臺北地檢署檢察官偵查終結不起訴處分，惟吳文永之行為如
    同時有違反所得稅法或其他稅法上義務者，稅捐稽徵機關仍
    得依稅法規定裁處之。本件上訴人並非前開不起訴處分書之
    被告，上訴人是否有違章漏稅事實，被上訴人自得依職權調
    查認定，不受不起訴處分書之拘束。系爭車輛租金支出非永
    達公司之營業費用，自無財政部95年函釋之適用。上訴人未
    就實際所得申報，已構成客觀之違章事實，被上訴人按所漏
    稅額處0.2倍之罰鍰，並無不合。本件原查臺北市國稅局於
    97年6月13日以財北國稅中南綜所一字第0970213435號函通
    知永達公司補繳應扣未扣稅款並補報扣繳憑單，該公司雖已
    補繳稅款並補報扣繳憑單，惟係於調查基準日（臺北市國稅
    局96年4月10日財北國稅審三字第0960217676號函請公司提
    示相關資料）之後，依財政部賦稅署96年12月18日函，上揭
    財政部函釋與法律規定意旨，尚無違背。本件計算漏稅額時
    ，自不得減除短報所得已繳納之扣繳稅款。扣繳義務人未依
    規定扣繳稅款與所得人漏報所得係屬二事，二者違章主體不
    同；另未依規定扣繳稅款係依所得稅法第114條規定處罰，
    而所得人漏報所得係依同法第110條規定處罰，處罰之法律
    依據亦不同，本件核無違反一行為不二罰原則之情事等語，
    因將訴願決定及原處分均予維持，駁回上訴人之訴。
五、上訴意旨略以：（一）租稅撤銷訴訟之客觀舉證責任，應採
    法律要件說，即就課稅要件事實之存否及課稅標準，稅捐機
    關應負舉證責任；至租稅之免除、減輕等權利障礙要件事實
    及權利消減要件事實，應由納稅義務人負舉證責任。原判決
    任意調整舉證責任，顯違背法令。（二）依財政部95年函釋
    規定，保險業務員因為所屬公司招攬保險業務而發生之成本
    費用，其屬保險公司之營業費用者，不宜由保險業務員自行
    吸收或負擔，成為業務員薪資之一部分，惟原判決卻以薪資
    所得沒有核實認列對應費用之觀念，將系爭屬勞務支援部分
    歸屬業務員薪資所得，否准扣除，自屬違背法令。縱將執行
    業務所得以薪資所得方式申報綜合所得稅，依財政部95年函
    釋及所得稅法第14條第1項第2類執行業務所得之規定，不論
    薪資所得或執行業務所得，凡與招攬業務有關之成本費用，
    均非屬綜合所得稅稅基之一部，故應無差異。原判決誤認本
    件爭點應為系爭所得之性質，顯屬違背法令。（三）依本院
    32年判字第18號判例及司法院釋字第392號解釋意旨，被上
    訴人應以臺北地檢署檢察官96年度偵字第2347號不起訴處分
    書認定事實，原判決見解與該判例有異，自屬違背法令。（
    四）本件系爭公務車租金之租稅法律適用及實務，前經稅捐
    稽徵機關認屬交通費，依財政部95年函釋規定，應由任職公
    司檢據核實列報，尚不宜約定由業務員自行吸收或負擔，嗣
    後課稅事實資料未變，稅捐稽徵機關憑藉新見解重為認定，
    與本院89年度判字第699號判決要旨相互牴觸，亦屬違背法
    令。（五）租稅法所重視者，應為足以表徵納稅能力之實質
    的經濟事實，而非其外觀之法律行為或形式上之登記事項，
    對實質上相同經濟活動所產生之相同經濟利益，應課以相同
    之租稅。上訴人申請使用及保管公務車，係為推展業務，與
    永達公司負責人吳文永租賃車輛供業務使用情形相同，均屬
    永達公司營業費用，依實質課稅原則及平等原則，不應歸屬
    上訴人之薪資所得，被上訴人等稽徵機關對此相同事件卻見
    解有異，顯違反行政程序法平等原則，自屬違背法令。（六
    ）綜合所得稅原則上係採現金收付制，稱為收付實現原則，
    亦即綜合所得稅之核課，應僅對已實現之實際所得課稅，對
    於薪酬計算過程中，屬績效衡量因素且非屬受僱人實際領受
    之營業費用，不應涵蓋於受僱人之所得中，上訴人申請使用
    及保管公務車，係為推展業務，自屬永達公司營業費用，且
    永達公司自上訴人業務發展費用中扣除，上訴人並未實際取
    得系爭租金，依綜合所得稅之收付實現原則，亦不應歸屬上
    訴人之薪資所得，經臺北地檢署認定在案，原判決未依是項
    原則審理，難謂非屬違背法令。（七）憲法課以人民納稅義
    務，除應遵守依法行政、實質課稅原則外，更應嚴守租稅中
    性原則，亦即租稅課徵應以行為本質為依歸，避免以租稅手
    段影響經濟行為之實質，進而造成納稅義務人之經濟活動因
    不同租稅對待而造成扭曲，永達公司對上訴人等業務同仁之
    薪酬係採獎金制度，以各項績效計算之個人薪酬及組織報酬
    ，而組織報酬係以支應歸屬利潤中心之各項必要營業費用，
    故上訴人薪資所得為個人薪酬及組織報酬減除支應歸屬利潤
    中心之各項必要費用後餘額，2項之合計數乃上訴人實際取
    自任職公司之薪資所得，系爭租金支出係自組織報酬下扣除
    ，要難將直接歸屬至各業務同仁利潤中心之各項必要業務費
    用，認定非屬永達公司營業費用，影響永達公司制訂之獎金
    制度，違反租稅中立原則。（八）依行政罰法第7條規定，
    違反行政法上義務之行為，有出於故意或過失者，始得處罰
    ，且應由行政機關就行為人之故意或過失負舉證責任，不採
    推定過失責任，原判決未釐清系爭租賃車輛之用途，即推定
    上訴人有應申報之所得而不為申報之過失責任，顯違背法令
    。（九）被上訴人以系爭短漏報所得屬已填報扣繳憑單，而
    按0.2倍科處罰鍰，惟於計算漏稅額時，卻否准將該已依法
    繳納之扣繳稅額減除，顯有矛盾之情，原判決以財政部賦稅
    署96年12月18日台稅一發字第09604554530號函釋規定，同
    意被上訴人未將系爭補扣繳稅款自漏稅額中減除，顯違背法
    令。（十）行政罰法第24條規定「一行為不二罰」原則，有
    關系爭車輛租金，扣繳義務人（永達公司之負責人吳文永）
    業經臺北市國稅局依法科處罰鍰，自不應再對納稅義務人（
    上訴人）予以處罰，且參諸稅捐稽徵法第44條但書規定，難
    謂主體不同則無其適用，原判決認定須為同一行為主體始得
    適用，顯有適用法規不當，自屬違背法令等語。
六、本院查：
（一）按「刑事判決所認定之事實，及其所持法律上見解，並不
      能拘束本院。本院應本於調查所得，自為認定及裁判。」
      本院著有44年判字第48號判例可循。經查：（1）原審依
      調查證據之辯論結果，並詳述得心證之理由，而認系爭車
      輛實際上係由上訴人租賃，進而認定系爭租車費用實質上
      應屬上訴人取自永達公司之薪資所得，核其認定與卷內證
      據並無不合，且與經驗法則及論理法則無違。又本院32年
      判字第18號判例係謂：「司法機關所為之確定判決，其判
      決中已定事項，若在行政上發生問題時，行政官署不可不
      以之為既判事項而從其判決處理，此為行政權與司法權分
      立之國家一般通例。」旨在闡述法院之確定判決所認定事
      項對行政機關之效力。至行政法院應本於調查所得自行認
      定事實，不受刑事判決認定事實之拘束，已如上述。上訴
      意旨主張之臺北地檢署檢察官96年度偵字第2347號不起訴
      處分書，雖對永達公司負責人吳文永違反稅捐稽徵法等案
      為不起訴處分，行政法院亦不受該不起訴處分書所認定事
      實之拘束，況其並非法院之確定判決，更與本院32年判字
      第18號判例所闡述者有別。上訴意旨執本院32年判字第18
      號判例主張原判決應受上述不起訴處分書所認定事實之拘
      束，進而指摘原判決違法云云，並無可採。（2）再原判
      決認系爭所得實質上應屬上訴人自永達公司獲致之薪資所
      得，進而將原處分予以維持，故此認定核與永達公司之計
      薪方式無涉。且就永達公司而言，亦僅是營業費用科目之
      變更，並不影響其所列報費用之總額。上訴意旨以系爭所
      得屬永達公司各利潤中心之必要費用為前提，主張因上訴
      人之薪資為個人薪酬及組織報酬減除支應歸屬利潤中心之
      各項必要費用後餘額之合計數，指摘原判決將直接歸屬至
      各業務同仁利潤中心之必要業務費用，認定非屬永達公司
      營業費用，違反租稅中立原則云云，自無可採。另本件因
      認上訴人方為系爭車輛之真正承租人，進而謂系爭所得為
      上訴人之薪資所得，核定上訴人有系爭所得，自無違反收
      付實現原則、實質課稅原則及平等原則。
（二）又按「保險業務員因為所屬公司招攬保險業務而發生之文
      具用品費、差旅費、郵電費、印刷費及廣告費、交際費、
      訓練費、交通及油料費等，依據現行所得稅法規定，其屬
      保險公司之營業費用者，可由保險公司依營利事業所得稅
      查核準則有關規定檢據依費用性質核實列報，不宜約定由
      保險業務員自行吸收或負擔，並併同薪資給付，成為業務
      員薪資之一部分，而由保險公司逕以『薪資支出』科目列
      支。」固經財政部95年函釋在案，惟此函釋所稱「不宜約
      定由保險業務員自行吸收或負擔，並併同薪資給付」一節
      ，係以該等支出確屬保險業務員為所屬公司招攬保險業務
      而發生之營業費用為前提。而系爭所得實質上應屬上訴人
      之薪資，並非上述財政部95年函釋所稱屬保險業務員為所
      屬公司招攬保險業務發生之營業費用，故本件事實核與財
      政部95年函釋有別。至臺北市國稅局雖曾以96年6月5日財
      北國稅審二字第0960201843號函，就與本件相關部分函復
      臺北地檢署略謂：「…四、保險經紀公司之員工，如為所
      屬公司招攬業務而以公司名義購置車輛…則其分期給付車
      商之價金，…該公司應以該資產之實際成本，按所得稅法
      及查核準則規定之方法以及耐用年數計提折舊。另該員工
      如係以公司名義租賃車輛，其分期給付車商之租金（不含
      保證金），得依營利事業所得稅查核準則第74條第3款第2
      目之5規定認屬為交通費，…至員工如以員工自己名義租
      購車輛，則該扣付款應視為員工基於僱傭關係而取得之各
      種補助費或給與，故保險經紀公司應以薪資支出列支，並
      依法併同員工薪資所得依率扣繳稅款。」係分別就不同形
      式之事實為相關法令之說明，尚非就已經實質認定後之個
      案為判斷，自不生上訴意旨所主張違反本院89年度判字第
      699號判決所揭示：不得就業經查定確定之案件憑藉新見
      解重為較不利於當事人之查定處分情事。另稽徵機關是否
      認列使用系爭車輛所生之停車費或回數票為永達公司之營
      業費用，核屬該等費用是否為永達公司經營本業或附屬業
      務費用之事實認定問題，與系爭所得是否為薪資所得之認
      定無影響。上訴意旨據以指摘原判決違法云云，亦無可採
      。
（三）再查：（1）按「違反行政法上義務之行為非出於故意或
      過失者，不予處罰。」行政罰法第7條定有明文，即就行
      政罰之主觀責任條件，固不採推定過失。惟就上訴人本年
      度綜合所得稅結算申報，有漏報系爭所得及其漏報有應注
      意、能注意而疏未注意之過失等情，已經原判決詳予論斷
      在案，即原判決並非以推定過失方式認定上訴人有違反所
      得稅法第110條第1項規定之過失，上訴意旨援引行政罰法
      第7條規定，以原判決推定上訴人有漏報之過失，指摘原
      判決違法云云，自無可採。（2）又按「納稅義務人已依
      本法規定辦理結算、決算或清算申報，而對依本法規定應
      申報課稅之所得額有漏報或短報情事者，處以所漏稅額2
      倍以下之罰鍰。」「納稅義務人自動向稅捐稽徵機關補報
      並補繳所漏稅款者，凡屬未經檢舉、未經稽徵機關或財政
      部指定之調查人員進行調查之案件，下列之處罰一律免除
      ；其涉及刑事責任者，並得免除其刑：一、本法第41條至
      第45條之處罰。二、各稅法所定關於逃漏稅之處罰。」所
      得稅法第110條第1項（本項於98年5月27日修正公布，但
      裁罰倍數部分修正前後則無不同）及稅捐稽徵法第48條之
      1分別定有明文。故納稅義務人因短漏報所得，而構成所
      得稅法第110條第1項規定之違章者，雖因扣繳義務人嗣後
      之補報扣繳憑單及補扣繳款，於計算應補徵之所得稅額時
      應減除該補扣繳之稅款。惟作為所得稅法第110條第1項罰
      鍰處分基礎之漏稅額應否減除扣繳義務人嗣後補扣繳之稅
      款，因該「減除」實質上係該減除金額之「免罰」，依稅
      捐稽徵法第48條之1規定，自應以該補報扣繳憑單及補扣
      繳稅款究係在稅捐稽徵法第48條之1規定之調查基準日前
      後判定之。是上訴人主張計算漏稅額時應予減除之扣繳稅
      款係在本件之調查基準日後始補扣繳，依財政部賦稅署96
      年12月18日台稅一發字第09604554530號函釋，不應准予
      減除，上訴意旨執以指摘原判決違法云云，並無可採。（
      3）另按「一行為違反數個行政法上義務規定而應處罰鍰
      者，依法定罰鍰額最高之規定裁處。但裁處之額度，不得
      低於各該規定之罰鍰最低額。」「數行為違反同一或不同
      行政法上義務之規定者，分別處罰之。」分別為行政罰法
      第24條第1項及第25條所明定。可知若係數個違反行政法
      上義務之行為，自應分別處罰，不生是否一行為不二罰之
      問題。本件之永達公司負責人係因違反扣繳義務遭依所得
      稅法第114條規定處罰，上訴人則係因漏報所得遭依所得
      稅法第110條第1項規定處以罰鍰，是其二者為各別不同之
      違章行為，依上開所述，自不生一行為二罰情事。至上訴
      意旨主張之稅捐稽徵法第44條但書則是立法者針對特定之
      行為事實所為之免罰規定，核與一行為不二罰之原則有別
      ，而本件事實核非稅捐稽徵法第44條但書規範之事項。上
      訴意旨執與本件爭議無涉之稅捐稽徵法第44條但書規定指
      摘原判決有適用法規不當之違法云云，亦無足採。
（四）綜上所述，上訴人之主張均無可採。上訴論旨指摘原判決
      違背法令，求予廢棄，為無理由，應予駁回。另上訴人主
      張援引之本院93年度判字第966號、97年度判字第34號判
      決，案情與本件不同，本件無援引適用餘地，附此敘明。
七、據上論結，本件上訴為無理由。依行政訴訟法第255條第1項
    、第98條第1項前段，判決如主文。
中　　華　　民　　國　　100　 年　　3　　 月　　17　　日
                    最高行政法院第一庭
                        審判長法官　鍾　耀　光
                              法官　楊  惠  欽
                              法官　黃　淑　玲
                              法官　鄭　小　康
                              法官　林　樹　埔

以  上  正  本  證  明  與  原  本  無  異
中　　華　　民　　國　　100　 年　　3　　 月　　17　　日
　　　　　　　　　　　　　　　書記官　王　史　民